臺灣新北地方法院刑事判決
110年度訴字第336號
公  訴  人  臺灣新北地方檢察署檢察官
被      告  李欣珮


                    送達地址：桃園市○○區○○○街00巷0            號0樓
                    （現另案在法務部○○○○○○○○○執行中）
選任辯護人  王奕淵律師(法扶律師)
上列被告因違反毒品危害防制條例案件，經檢察官提起公訴（10
9年度偵字第11949號、第18515號），本院判決如下： 
    主  文
李欣珮共同犯販賣第二級毒品罪，累犯，處有期徒刑柒年貳月。
扣案如附表所示之物沒收或沒收銷燬。
    事  實
一、李欣珮與徐綱隆（已歿，共同涉犯毒品危害防制條例罪之部
    分，業經本院為不受理判決確定）前係男女朋友，共同意圖
    營利，基於販賣第二級毒品甲基安非他命之犯意，先由徐綱
    隆以門號0000000000號行動電話，於民國108年12月10日3時
    29分許，與莊明進達成買賣第二級毒品甲基安非他命之合意
    後，李欣珮再與徐綱隆一同於同（10）日3時39分許，前往
    莊明進位在新北市○○區○○街00號2樓住處，以新臺幣（下同
    ）2千元之價格，販賣第二級毒品甲基安非他命1包（重量約
    1公克）予莊明進，並由李欣珮交付以夾鏈袋包裝之第二級
    毒品甲基安非他命予莊明進，而完成交易。嗣於109年4月7
    日15時13分許，在李欣珮、徐綱隆斯時位在新北市○○區○○街
    00號5樓住處為警查獲，並當場扣得徐綱隆所有第二級毒品
    甲基安非他命3包（驗餘淨重共計1.95公克）、電子磅秤1台
    、安非他命吸食器1組、分裝袋1批，及徐綱隆所有OPPO廠牌
    型號R9香檳金色行動電話（含門號0000000000號SIM卡1張）
    1支，始查悉上情。
二、案經臺北市政府警察局刑事警察大隊報告臺灣新北地方檢察
    署檢察官偵查起訴。　 
    理  由
一、訊據被告李欣珮固坦承有於上開時間，陪同同案被告徐綱隆
    前往證人莊明進住處，販賣第二級毒品予甲基安非他命予證
    人莊明進，然矢口否認涉有何共同販賣第二級毒品之犯行，
    辯稱：伊只是單純陪同徐綱隆到場，伊沒有參與販賣第二級
    毒品之情事等語（見本院卷第368頁）。經查：
　㈠徐綱隆於上開時間，與證人莊明進聯繫談妥前往證人莊明進
    住處進行第二級毒品之交易後，徐綱隆即偕同被告李欣珮到
    場，並與證人莊明進完成以2千元之價格，販賣第二級毒品
    甲基安非他命1包之事宜乙節，為被告李欣珮所是認（見本
    院卷第368頁至第369頁），核與同案共犯徐綱隆於偵訊時（
    見109年度偵字第11949號卷【下稱第11949號卷】第251頁）
    供述、證人莊明進於警詢、偵訊及本院審理時（見第11949
    號卷第231頁、109年度偵字第18515號卷【下稱第18515號卷
    】第103頁至第104頁、本院卷第418頁至第420頁）證述之情
    節大致相符，並有本院108年聲監字第1049號通訊監察書及
    通訊監察譯文1份（見第11949號卷第73頁至第74頁、第1851
    5號卷第199頁）在卷可稽，此部分事實首堪認定。
　㈡被告雖以前詞置辯，然查，證人莊明進於偵訊時具結證稱：1
    08年12月10日之通訊監察譯文，係伊跟徐綱隆的對話，這次
    是要跟他購買半兩的安非他命，但是最後是以2千至2,500元
    向他購買1公克的安非他命，交易地點在我住處，主要由徐
    綱隆跟我談毒品，但是毒品是李欣珮用夾鏈袋包裝方式交付
    給我，我當場有再秤重，確定含袋重1.2公克，這次有交易
    成功等語（見第11949號卷第231頁）；核與證人莊明進於本
    院審理時具結證稱：伊曾跟徐綱隆買過毒品，日期不確定，
    就是起訴書那幾次而已，毒品交易都是伊跟徐綱隆聯絡，毒
    品都是用夾鏈袋包裝，平常都是徐綱隆拿給伊，但是如果徐
    綱隆不想上來，就會叫李欣珮上來，如果是李欣珮上來，李
    欣珮會跟伊說多少錢，伊偵訊時都是說實話等語（見本院卷
    第416頁至第420頁）大致相符；又參諸證人莊明進與徐綱隆
    間所持用門號於108年12月10日3時39分許之通訊監察譯文，
    可知該次交易係由被告李欣珮上樓與證人莊明進交易，此觀
    諸該次對話係被告李欣珮請證人莊明進開門可明（見第1194
    9號卷第73頁），而觀諸證人莊明進上開證述，其記憶尚屬
    清晰，且其就購買毒品之交易過程、地點、數量、金額等細
    節亦均詳實陳述，足認其前開證述確係根據其親身經驗所指
    述，且其證述之交易過程與其等通訊監察譯文亦屬相符，是
    證人莊明進於偵訊及本院審理時具結證稱上開對話紀錄係伊
    跟徐綱隆聯繫購買毒品事宜，及係由被告李欣珮交付毒品給
    伊等語，應堪採信。是被告李欣珮於本院審理時辯稱伊僅係
    陪同徐綱隆在場，伊沒有參與本件販賣第二級毒品犯行云云
    ，與事實不符，要難採信。
　㈢按販賣毒品之所謂販賣行為，係行為人基於營利之目的，而
    販入或賣出毒品而言。販賣毒品者，其主觀上須有營利之意
    圖，且客觀上有販賣之行為即足構成，至於實際上是否已經
    獲利則非所問。即於有償讓與他人之初，係基於營利之意思
    ，並著手實施，而因故無法高於購入之原價出售，最後不得
    不以原價或低於原價讓與他人時，仍屬販賣行為。必始終無
    營利之意思，縱以原價或低於原價有償讓與他人，方難謂為
    販賣行為，而僅以轉讓罪論處（最高法院106 年度台上字第
    865號、105年度台上字第1684號判決參照）。次按販賣毒品
    係違法行為，亦無公定價格，可任意分裝增減份量及純度，
    且每次買賣之價格、數量，亦隨時依雙方之關係深淺、資力
    、需求量、對行情之認知、來源是否充裕、查緝是否嚴緊、
    購買者被查獲時供出來源之可能風險評估等因素，而異其標
    準，故常機動調整，非可一概而論。從而，販賣之利得，除
    非經行為人詳細供出其販賣毒品之進價及售價，且數量俱臻
    明確外，實難察得其具體得利之實情；然販賣者從價差或量
    差中牟利，方式雖異，惟其販賣之目的在於意圖營利則屬同
    一。是舉凡有償交易，除足以反證其確係另基於某種非圖利
    本意之關係外，尚難祇因無法查悉其精確之販入價格，作為
    是否高價賣出之比較，即謂其無營利之意思而阻卻販賣犯行
    之追訴。再者，毒品之價格不低，取得不易，苟無利可圖，
    應無甘冒被查緝法辦之風險，平白無端轉讓他人，而有從中
    賺取價差或量差以牟利之意圖（最高法院106年度台上字第1
    229號、105 年度台上字第2185號、105年度台上字第738號
    判決均同此見解）。查被告李欣珮為高中肄業（見本院卷第
    425頁），為智識正常且有相當社會經驗之成年人，且其前
    有多次因施用毒品，迭經觀察勒戒、緩起訴及徒刑執行完畢
    之紀錄，有臺灣高等法院被告前案紀錄表1 份在卷可參，是
    被告李欣珮對於毒品交易為檢警機關嚴予取締之犯罪行為，
    當非無所知悉，倘無利可圖，自無甘冒遭查獲之極大風險而
    無償代他人購買毒品，且證人莊明進與被告李欣珮、同案共
    犯徐綱隆間並無深交，亦非至親，是苟無利可圖，被告李欣
    珮2人應無甘冒被查緝法辦重刑之極大風險，而無端無償交
    付第二級毒品甲基安非他命予證人莊明進，足徵被告李欣珮
    2人交付第二級毒品甲基安非他命予證人莊明進，並收取現
    金2千元，應有從中獲利之意圖，堪以認定。
  ㈢綜上，本案事證明確，被告共同販賣第二級毒品之犯行洵堪
    認定，應依法論科。
二、論罪科刑：
　㈠論罪：
　　⒈按行為後法律有變更者，適用行為時之法律。但行為後之
      法律有利於行為人者，適用最有利於行為人之法律，刑法
      第2條第1項定有明文。經查，被告行為後，毒品危害防制
      條例第4條已於109年1月15日修正公布，並於同年7月15日
      生效施行。修正前毒品危害防制條例第4條第2項原係規定
      ：「製造、運輸、販賣第二級毒品者，處無期徒刑或7 年
      以上有期徒刑，得併科新臺幣1 千萬元以下罰金。」，而
      修正後毒品危害防制條例第4條第2項則規定：「製造、運
      輸、販賣第二級毒品者，處無期徒刑或10年以上有期徒刑
      ，得併科新臺幣1千5百萬元以下罰金。」，經比較修正前
      後之法律，修正後毒品危害防制條例第4條第2項之法定構
      成要件雖未變更，然新法提高有期徒刑及罰金法定刑上限
      ，準此，修正後毒品危害防制條例第4條第2項並無較有利
      於被告之情形，依刑法第2條第1項前段之規定，本案應適
      用行為時即修正前毒品危害防制條例第4條第2項之規定。
　　⒉核被告所為，係犯修正前毒品危害防制條例第4條第2項之
　　　販賣第二級毒品罪。被告販賣甲基安非他命前持有甲基安
      非他命之低度行為，應為其販賣之高度行為所吸收，不另
      論罪。被告與同案共犯徐綱隆間，就本件犯行，有犯意聯
      絡及行為分擔，應論以共同正犯。
　㈡科刑：
　　⒈累犯：
　　　被告李欣珮前因施用毒品案件，經臺灣桃園地方法院以10
      8年度桃簡字第374號判決判處有期徒刑2月確定，甫於108
      年9月10日易科罰金執行完畢，有臺灣高等法院被告前案
      紀錄表1份在卷可憑，其於上開有期徒刑執行完畢後，5 
      年以內，故意再犯本件有期徒刑以上之販賣第二級毒品罪
      ，為累犯，依司法院大法官釋字第775號解釋意旨，經審
      酌其前案犯罪之類型、罪質及手法、前案有無因入監而執
      行完畢、本案犯罪距離前案之時間等一切情狀，綜合判斷
      本案並無因加重最低本刑致其所受刑罰超過所應負擔罪責
      ，或人身自由遭受過苛侵害之情形，且與罪刑相當、比例
      原則無違，是應依刑法第47條第1項規定加重其刑。
　  ⒉爰以行為人責任為基礎，審酌被告李欣珮明知第二級毒品
      足以戕害人之身體健康，竟仍為圖己利，漠視法令禁制，
      與徐綱隆共同販賣第二級毒品，其法紀觀念薄弱，助長施
      用毒品惡習，造成人民生命健康受損之成癮性及危險性，
      非惟戕害國人身心健康，亦危害社會治安，兼衡其高中肄
      業之智識程度、從事網拍，與配偶同住之家庭經濟狀況（
      見本院卷第425頁）、犯罪後始終否認販賣第二級毒品犯
      行之犯後態度、犯罪動機、目的、手段、情節、販賣毒品
      之次數、數量，及金額等一切情狀，量處如主文所示之刑
      。
三、沒收：
　㈠宣告沒收之部分：
　　⒈按查獲之第一級、第二級毒品及專供製造或施用第一級、
      第二級毒品之器具，不問屬於犯罪行為人與否，均沒收銷
      燬之，毒品危害防制條例第18條第1項前段定有明文。查
      扣案如附表編號1所示白色透明晶體3包（驗餘淨重共計1.
      95公克），經送驗結果，檢出第二級毒品甲基安非他命之
      成分乙節，有臺北市政府警察局109年北市鑑毒字第114號
      鑑定書1份（見第18515號卷第179頁）在卷可憑，均應依
      毒品危害防制條例第18條第1 項前段規定沒收銷燬之。該
      等包裝袋因其內殘留微量毒品，難以析離，且析離亦無實
      益，爰與所包裝之毒品整體同視，併予沒收。至送驗耗損
      部分之毒品因已滅失，即無庸再予宣告沒收，附此敘明。
　　⒉按犯同法第4條至第9條之罪者，其供犯罪所用之物，不問
      屬於犯罪行為人與否，均沒收之，毒品危害防制條例第19
      條第1項定有明文。查扣案如附表編號2所示OPPO廠牌、型
      號R9香檳金色行動電話（含門號0000000000號SIM卡1張）
      1支，係同案共犯徐綱隆所有，供其本件聯絡販賣毒品交
      易事宜所用之物乙節，業已認定如前，是應依毒品危害防
      制條例第19條第1項規定宣告沒收之。
　㈡不予宣告沒收之部分：
　　⒈犯罪所得：
　　　按犯罪所得，屬於犯罪行為人者，沒收之；前2項之沒收
      ，於全部或一部不能沒收或不宜執行沒收時，追徵其價額
      ，刑法第38條之1第1項前段、第3項分別定有明文。又共
      同正犯間對於犯罪所得之沒收，應以實際所得之有無、多
      寡，為決定沒收有無及數額多少之憑據，以契合罪刑相當
      原則。從而，共同正犯之犯罪所得，沒收或追徵，應就各
      人所分得之數額分別為之，最高法院104年度第14次刑事
      庭會議決議㈠意旨可資參照。經查，被告李欣珮於本院審
      理時，否認參與本件販賣第二級毒品之犯行，而依卷內事
      證亦無證據足以證明被告李欣珮因本案而實際上受有何報
      酬，爰不予宣告沒收，併此敘明。
　  ⒉至扣案電子磅秤1台、安非他命吸食器1組、分裝袋1批、中
      國信託銀行、郵局存摺各1本，均係同案共犯徐綱隆所有
      ，且非屬違禁物，亦非義務沒收之物；扣案中國信託銀行
      存摺1本、行動電話（含門號0000000000號SIM卡1張）1支
      ，雖係被告李欣珮所有，然無證據足認與本案相關，爰均
      不予宣告沒收，併此敘明。
據上論斷，應依刑事訴訟法第299條第1項前段（僅記載程序法條
），判決如主文。
本案經檢察官陳詩詩偵查起訴，由檢察官秦嘉瑋到庭執行公訴。
中    華    民    國   111    年    3    月     22    日
                  刑事第十二庭  審判長法  官  陳正偉
　
                                      法  官  陳志峯
　
                                      法  官  鄭淳予
上列正本證明與原本無異。
如不服本判決，應於判決送達後20日內敘明上訴理由，向本院提
出上訴狀（應附繕本），上訴於臺灣高等法院。其未敘述上訴理
由者，應於上訴期間屆滿後20日內向本院補提理由書「切勿逕送
上級法院」。
                                      書記官  方信琇
中　　華　　民　　國　　111 　年　　3 　　月　　22　　日
附錄本案論罪科刑法條全文：
修正前毒品危害防制條例第4條
製造、運輸、販賣第一級毒品者，處死刑或無期徒刑；處無期徒
刑者，得併科新臺幣2 千萬元以下罰金。
製造、運輸、販賣第二級毒品者，處無期徒刑或7 年以上有期徒
刑，得併科新臺幣1 千萬元以下罰金。
製造、運輸、販賣第三級毒品者，處7 年以上有期徒刑，得併科
新臺幣7 百萬元以下罰金。
製造、運輸、販賣第四級毒品者，處5 年以上12年以下有期徒刑
，得併科新臺幣3 百萬元以下罰金。
製造、運輸、販賣專供製造或施用毒品之器具者，處1 年以上7
年以下有期徒刑，得併科新臺幣1 百萬元以下罰金。
前五項之未遂犯罰之。
附表
編號 品項 備註 1 白色透明晶體3包（含包裝袋3個） 驗餘淨重共計1.95公克，均檢出第二級毒品甲基安非他命之成分，爰依毒品危害防制條例第18條第1項前段諭知沒收銷燬。 2 扣案同案共犯徐綱隆所有OPPO廠牌型號R9香檳金色行動電話（含門號0000000000號SIM卡1張）1支 依毒品危害防制條例第19條第1項諭知沒收。